【裁判字號】    97,聲,5404
【裁判日期】    971224
【裁判案由】    沒入保證金
【裁判全文】
臺灣板橋地方法院刑事裁定              97年度聲字第5404號
抗   告  人
即 聲 請 人  臺灣板橋地方法院檢察署檢察官
具   保  人  丙○○
被       告  甲○○
上列具保人因被告違反毒品危害防制條例案件，聲請人聲請沒入
保證金（97年度執聲沒字第952 號），本院於民國97年12月12日
以97年度聲字第5404號裁定後，抗告人不服，提起抗告，本院裁
定如下：
    主  文
原裁定撤銷。
丙○○繳納之保證金新臺幣壹萬元，沒入之。
    理  由
一、按當事人對於法院之裁定有不服者，除有特別規定外，得抗
    告於直接上級法院；又原審法院認為抗告有理由者，應更正
    其裁定，刑事訴訟法第403 條第1 項、第408 條第2 項前段
    分別定有明文。
二、抗告人抗告意旨略以：被告甲○○違反毒品危害防制條例案
    件，經依檢察官指定之保證金新臺幣1 萬元，由具保人丙○
    ○繳納現金後，已將被告釋放，茲因被告逃匿，爰聲請將具
    保人原繳納之上開保證金沒入。原裁定以本件傳喚被告於97
    年9 月19日到案執行之傳票，係以寄存送達之方式送達，於
    97年9 月19日尚未生效為由裁定駁回聲請，惟寄存送達自寄
    存之日起經10日發生效力，並不用再加計在途期間2 日，原
    裁定計算寄存送達發生效力之日有誤，爰提起抗告等語。
三、查本案被告甲○○經臺灣板橋地方法院檢察署檢察官傳喚被
    告應於97年9 月19日上午10時到案執行之傳票，係於97年9
    月8 日分別送達於被告之戶籍地址：臺北縣三重市○○街11
    8 號，及被告之居所地：臺北縣蘆洲市○○路336 巷56號2
    樓時，均因未獲會晤本人亦無得收受文書之同居人或受僱人
    ，而將上開傳票依法分別寄存於被告戶籍地址之警察機關臺
    北縣政府警察局三重分局厚德派出所，及被告居所地之警察
    機關臺北縣政府警察局蘆洲分局集賢派出所，有送達證書影
    本2 件在卷可稽，而文書之送達依據刑事訴訟法第62條規定
    準用民事訴訟法第138 條第2 項規定，寄存送達自寄存之日
    起經10日發生效力，故上開傳票之送達，均自97年9 月18日
    起發生效力。被告經合法傳喚，無正當理由不到案執行，且
    經檢察官拘提無著，顯已逃匿。又聲請人向本院為本件沒入
    保證金之聲請前，亦曾向具保人送達上開通知書，函知具保
    人通知或帶同被告到案接受執行等情，固有送達證書影本3
    紙、臺灣板橋地方法院檢察署97年9 月3 日乙○慎戊97執字
    第13055 號通知影本1 紙、拘票暨報告書2 件在卷可稽。茲
    聲請人以被告逃匿，聲請將具保人原繳納之上開保證金沒入
    ，為有理由，本院自應將具保人原繳納之上開保證金沒入。
    抗告人即聲請人以原裁定認寄存送達之傳票於97年9 月19日
    尚未生效，計算生效日期有誤為由，提起本件抗告，本院認
    為抗告有理由，自應由本院將原裁定撤銷，更正裁定如主文
    第2 項所示。
四、依刑事訴訟法第408 條第2 項前段、第118 條、第121 條第
    1 項，裁定如主文。
中    華    民    國    97    年    12    月    24    日
                  刑事第十九庭  法  官  曾正耀
以上正本證明與原本無異
如不服本裁定應於送達後5 日內向本院提出抗告狀
                                書記官  田世杰
中    華    民    國    97    年    12    月    24    日


司法院資訊處製作；財團法人民間司法改革基金會備份。
